---
output: github_document
---

<!-- README.md is generated from README.Rmd. Please edit that file -->

```{r, include = FALSE}
knitr::opts_chunk$set(
  collapse = TRUE,
  comment = "#>",
  fig.path = "man/figures/README-",
  out.width = "100%"
)
```

# regressao

<!-- badges: start -->
<!-- badges: end -->

O objetivo do pacote `regressao` é realizar uma regressão linear, estimando os coeficientes e obtendo valores preditos, resíduos e um gráfico de dispersão (Valores Preditos vs. Valores Observados)

O pacote possui 

## Instalação

É possível instalar o pacote `regressao` através do link [GitHub](https://github.com/) com:

``` r
# install.packages("pak")
pak::pak("VKauling9/Regressao918")
```
## Parâmetros 

Y - Nome da variável resposta do conjunto de dados; 

X - Vetor composto pelos nomes das colunas do conjunto de dados referente às variáveis preditoras;

db - Conjunto de dados a ser analisado.

É imprescindível que os nomes das variáveis estejam exatamente iguais se encontram nas colunas do conjunto de dados analisado.

## Exemplo

Este é um exemplo básico que mostra como aplicar a função regressao do pacote `regressao`:

```{r example}
library(regressao)

modelo <- regressao918("sim_Y", "sim_X", sim_dados)

modelo$Betas
head(modelo$Valores_preditos)
head(modelo$Residuos)
```

Já a função predicao pode ser utilizada, após a execução da função acima salvando-a em um objeto, da seguinte forma:

```{r example2}
predicao(0.6, modelo)
```

Exemplo de chamado referente ao modelo ajustado acima:
```{r grafico, echo = FALSE}
modelo$Grafico
```


